【裁判字號】    98,審訴緝,10
【裁判日期】    980407
【裁判案由】    毒品危害防制條例
【裁判全文】
臺灣高雄地方法院刑事判決            98年度審訴緝字第10號
公  訴  人  臺灣高雄地方法院檢察署檢察官
被      告  甲○○
                      1
                    另案在臺灣高雄女子監獄執行中
上列被告因毒品危害防制條例案件，經檢察官提起公訴（97年度
偵字第7118號），本院改依簡式審判程序審理，判決如下：
    主  文
甲○○犯藥事法第八十三條第一項之轉讓禁藥罪，處有期徒刑柒
月。
    事  實
一、甲○○明知甲基安非他命係管制之第二級毒品，亦係中央衛
    生主管機關明令公告禁止製造、輸入、輸出或販賣之毒害藥
    品（即禁藥），不得予以轉讓，竟基於轉讓甲基安非他命之
    犯意，於民國96年12月間某日，在其位於高雄市前鎮區鎮○
    ○街395 巷11號2 樓之1 之居所，無償提供施用1 次份量之
    甲基安非他命，予友人石憲章施用。嗣因甲○○涉嫌販賣毒
    品予石憲章，為警於97年2 月29日夜間8 時10分許，持搜索
    票至高雄縣鳳山市○○○路226 號之新祺旅社350 室進行搜
    索，並扣得供甲○○自行施用之甲基安非他命12包（毛重合
    計1.2 公克），嗣於偵查中經檢察官查知上情。
二、案經高雄市政府警察局前鎮分局移送臺灣高雄地方法院檢察
    署檢察官偵查起訴。
    理  由
一、按本件被告甲○○所犯係死刑、無期徒刑、最輕本刑為3 年
    以上有期徒刑以外之罪，其於準備程序就前揭被訴事實為有
    罪之陳述，經受命法官告知簡式審判程序之旨，並聽取其與
    公訴人意見後，本院認無不得或不宜改依簡式審判程序進行
    之處，爰依刑事訴訟法第273 條之1 第1 項、第284 條之1
    ，裁定本件由受命法官獨任進行簡式審判程序，合先敘明。
二、前揭犯罪事實，業據被告於本院審理中坦承不諱，核與證人
    石憲章於偵訊中所述情節相符（見偵卷第53頁）（上開被告
    以外之人於審判外所為之言詞陳述，因本件已改行簡式審判
    程序，依刑事訴訟法第159 條第2 項之規定，應具有證據能
    力），則被告前開自白顯與事實相符，堪以採信，本件事證
    明確，被告前揭犯行，足堪認定。
三、查甲基安非他命係屬毒品危害防制條例第2 條第2 項第2 款
    所列之第二級毒品，亦屬中央衛生主管機關明令公告禁止製
    造、輸入、輸出或販賣之毒害藥品（即禁藥）。故行為人明
    知為甲基安非他命而轉讓予他人者，除成立毒品危害防制條
    例第8 條第2 項之轉讓第二級毒品罪外，亦構成藥事法第83
    條第1 項之轉讓禁藥罪，此係屬同一犯罪行為而同時有二種
    法律可資處罰之「法規競合」情形，應依「重法優於輕法」
    、「後法優於前法」等法理，擇一處斷。又毒品危害防制條
    例第8 條第2 項轉讓第二級毒品罪之法定本刑為「6 月以上
    5 年以下有期徒刑，得併科新臺幣70萬元以下罰金」，而93
    年4 月21日修正後藥事法第83條第1 項轉讓禁藥罪之法定本
    刑為「7 年以下有期徒刑，得併科新臺幣500 萬元以下罰金
    」，故除轉讓之第二級毒品，達毒品危害防制條例第8 條第
    6 項之一定數量，經依法加重其刑，致該規定之法定刑較藥
    事法第83條第1 項之法定刑為重外，因藥事法第83條第1 項
    為後法，且為重法，自應優先適用藥事法處罰（最高法院96
    年度台上字第3582號判決意旨參照）。被告於本案中，所轉
    讓之第二級毒品，為施用1 次之份量，業如前述，可見被告
    轉讓之甲基安非他命數量甚微，且卷內亦無其他證據足認被
    告所轉讓第二級毒品之數量，已達行政院93年1 月7 日院台
    法字第0930080551號令頒轉讓持有毒品加重其持之數量標準
    第2 條，關於第二級毒品在10公克以上之規定，是被告上開
    犯行，即應優先適用藥事法第83條第1 項之規定處斷。核被
    告所為，係犯藥事法第83條第1 項之轉讓禁藥罪。公訴意旨
    認被告上開犯行，應依毒品危害防制條例第8 條第2 項之轉
    讓第二級毒品罪處斷，尚有未合，然其基本事實同一，本院
    自應予以審理，並依法變更起訴法條。又被告前因毒品危害
    防制條例案件，經本院以95年度簡字第6406號判決，判處有
    期徒刑5 月確定（嗣經減刑為有期徒刑2 月15日），及經本
    院以96年度易字第1727號判決，判處有期徒刑3 月、2 月確
    定，嗣上開案件經本院以96年度聲字第3029號裁定，定應執
    行刑為有期徒刑6 月，而現正執行中，尚未執行完畢乙情，
    有臺灣高等法院被告前案紀錄表在卷可稽，公訴意旨認被告
    上開案件，業於96年9 月2 日執行完畢，應依刑法第47條第
    1 項關於累犯之規定而加重其刑乙節，容有誤會，附此敘明
    。爰審酌被告轉讓甲基安非他命予他人施用，危害他人身心
    健康，所為實有不當，然念其犯後坦承犯行，態度尚佳，且
    轉讓甲基安非他命之數量非多，犯罪情節尚非嚴重等一切情
    狀，量處如主文所示之刑，以示懲儆。扣案之甲基安非他命
    12包，係於97年2 月29日，在前揭新祺旅社350 室所查獲，
    距離被告轉讓上開甲基安非他命與證人石憲章施用之時間已
    超過2 個月，且地點亦有不同，而依被告於本院審理中所述
    ，該等扣案甲基安非他命係供其本身所施用，要與
    本件犯行無涉（見本院2 卷第56頁），是前開扣案之甲基安
    非他命12包，顯與被告前開犯行無關，爰不為沒收銷燬之宣
    告，併予敘明。
據上論斷，應依刑事訴訟法第273 條之1 第1 項、第284 條之1
、第299 條第1 項前段、第300 條，藥事法第83條第1 項，判決
如主文。
本案經檢察官陳麗琇到庭執行職務。
中    華    民    國    98    年    4     月    7     日
                  刑事第十庭    法  官  陳君杰
以上正本證明與原本無異。
如不服本判決應於收受判決後10日內向本院提出上訴書狀，並應
敘述具體理由。其未敘述上訴理由者，應於上訴期間屆滿後20日
內向本院補提理由書(均須按他造當事人之人數附繕本)「切勿逕
送上級法院」。
中    華    民    國    98    年    4     月    7     日
                                書記官  李承悌
附錄本判決論罪科刑法條全文：
藥事法第83條第1 項
明知為偽藥或禁藥，而販賣、供應、調劑、運送、寄藏、牙保、
轉讓或意圖販賣而陳列者，處七年以下有期徒刑，得併科新臺幣
五百萬元以下罰金。


司法院資訊處製作；財團法人民間司法改革基金會備份。
